# 利润分配的疑难综合

提问人：wx_60e811b92a55 时间：2021-07-22 08:05:06
请教陈版主，我司是国有全资子公司，我司控股三家子公司。 2020 年合并报表（含公允价值变动）未分配利润为正，剔除公允价值变动影响后未分配利润也为正。
但我司单体报表在 2020 年末，剔除公允价值变动影响后，存在未弥补亏损。含公允价值变动影响，则不存在为弥补亏损。
2021 年 7 月，我司收到子公司上缴的利润后，可以完全弥补剔除公允价值变动影响的未弥补亏损。
我司是否可以在 2021 年 7 月向股东分配 2020 年底的未分配利润（合并报表的剔除公允价值变动影响后的未分配利润）呢？
这里面有几个问题，我自己觉得比较地混乱。
1 、我司单体公司作为独立法人、法律主体，是否应该以母公司报表为基础做利润分配，但是作为国资委下属企业的全资子公司，按国有企业管理，要求按合并报表为基础做利润分配。
2 、按照公司法规定，存在未弥补亏损不能分配利润。我司母公司单体报表法定报表（投资性房地产按公允价值计量）不存在未弥补亏损。但是按照分配利润的要求应剔除公允价值变动的影响，剔除后未分配利润就为负数了。就不可以分配利润。
3 、我在现在的时间 2021 年 7 月，由子公司分配利润确认投资收益后，可以弥补完亏损，弥补后，所有口径都不存在未弥补亏损了，我是否可以在2021 年 7 月，对 2020 年合并报表的未分配利润进行分配？
感谢！

回答人：chenyiwei
1 、原则上利润分配的基础应当是个别报表层面的净利润和未分配利润，合并报表的金额不作为分配依据。但国资委对于收缴国有资本收益另有要求的，从其规定。
2 、关于公允价值变动损益等未实现损益能否纳入分配基数，证监会会计部曾于 2008 年发布“对《会计问题征询函”的复函》（会计部函[2008]50号），其中规定“可供出售金融资产公允价值变动形成的利得和损失，除减值损失和外币货币性金融资产形成的汇兑差额外，应当直接计入所有者权益（其他资本公积）。在相关法律法规有明确规定前，上述计入其他资本公积的公允价值变动部分，暂不得用于转增股份；以公允价值计量的相关资产，其公允价值变动形成的收益，暂不得用于利润分配。”。但除此之外，其他监管机构对此尚无明确规定。
3 、利润分配通常在年度末进行，非上市公式一般不进行中期分配。